Inventaris van het archief van het Nederlands Instituut van Registeraccountants (NIVRA), (1966) 1967-1987
Nationaal Archief, Den Haag
- Bestuur Sector II: Notulen, 1971 - 1983; 417-425; 9 banden
  - December 1979 - December 1983, 425
    S II-Not.1-68 (1980)
    S II-Not. 1-79 (1981)
    S II-Not. 1-106 (1982)
    S II-Not. 1-72 (1983)
- Bestuur Sector III: Documentatie, 1971 - 1983; 426-436; 11 banden
  Agenda's, verslagen van vergaderingen, besluitenlijsten van vergaderingen. Hierbij stukken stukken van de Voortgezette Educatie Registeraccountants (VERA).
  Hierbij is een lacune: 1973 ontbreekt.
  - 1971, 426
    S III-Doc 1-157
    Bevat: inhoudsopgave S-III-Doc blz 1-156(1971)
  - 1972, 427
    S III-Doc 1-3
    Bevat inhoudsopgave: S-III-Doc 1-3 (1972)
  - 1974, 428
  - 1975, 429
    S III-Doc 1
    Bevat: tevens een aantal ongenummerde stukken.
  - Februari 1976 - November 1976, 430
    S III-Doc 1-65
  - November 1976 - December 1977, 431
    S III-Doc 1-208
  - December 1977 - November 1978, 432
    S III-Doc 1-200
  - November 1978 - December 1979, 433
    S III-Doc 1-197
  - Juni 1979 - December 1980, 434
    S III-Doc 1-216
  - December 1980 - December 1981, 435
    S III-Doc 1-148
  - Januari 1982 - December 1983, 436
    S III-Doc 16-262
    hierbij een lacune: 1-15 ontbreken
- Bestuur Sector III: Informatie, 1971 - 1983; 437-449; 13 banden
  Brieven, besprekingsverslagen, notities.
  - 1971, 437
    S III-Inf. 1-190
  - 1972-I, 438
    S III-Inf. 1-313 Bevat: inhoudsopgave S-III Inf. blz. 1-112
  - 1972-II, 439
    S III-Inf. 314-449
  - 1973, 440
    S III-Inf. 1-144
  - December 1973 - November 1974, 441
    S III-Inf. 1-176
  - December 1974 - November 1975, 442
    S III-Inf. 1-97
  - December 1975 - December 1976, 443
    S III-Inf. 1-212
  - December 1976 - November 1977, 444
    S III-Inf. 1-191
  - December 1977 - November 1978, 445
    S III-Inf. 1-156
  - December 1978 - December 1979, 446
    S III-Inf. 1-213
  - Januari 1980 - December 1980, 447
    S III-Inf. 1-172
  - Januari 1981 - Oktober 1981, 448
    S III-Inf. 1-173
  - November 1981 - December 1983, 449
    S III-Inf. 1-252 (1981/82)
    S III-Inf. 1-98 (1982/83)
- Bestuur Sector III: Notulen, Mei 1971 - December 1971; 450-456; 7 banden
  Agenda, notulen en aantekeningen van vergadering
  - Mei 1970 - december 1971, 450
    S III-Not.1-55
  - Mei 1972, 451
    S III- Not.1
    November 1972 - Juli 1973
    S III-Not.1-13
  - Februari 1974 - Augustus 1974, 452
    S III-Not.1-12
  - Februari 1976 - December 1976, 453
    S III-Not. 1-26
    Hierbij een lacune: 1975 ontbreekt.
  - December 1976 - November 1977, 454
    S III-Not.1-37
  - December 1977 - December 1978, 455
    S III-Not.1-58
  - Januari 1979 - December 1983, 456
    S III-Not.1-68 (1979)
    S III-Not.1-64 (1980)
    S III-Not.1-51 (1981)
    S III-Not.1-47 (1982)
    S III-Not.1-85 (1983)
- Bestuur Sector IV: Documentatie, 1971 - 1972; 457-458; 2 banden
  Brieven, notities, concepten.
  - 1971, 457
    S IV-Doc. 1-93
    Bevat: inhoudsopgave S IV-Doc. blz 1-93,S IV-Inf. blz 1-305,
    S IV-Not .blz 1-52
  - 1972, 458
    S IV-Doc. 1-18
- Bestuur Sector IV: Informatie, 1971 - 1983; 459-469; 11 banden
  Brieven, concepten, notities.
  - 1971-I, 459
    S IV-Inf. 1-305
  - 1971-II, 460
    S IV-Inf. 306-376
  - 1972, 461
    S IV-Inf. 1-295
    Bevat inhoudsopgave: S IV-Inf. blz. 1-295,IV-Doc. blz. 1-18,
    S IV-Not. blz. 1-52
  - 1973, 462
    S IV-Inf. 1-213
  - 1974, 463
    S IV-Inf. 1-48
  - 1975, 464
    S IV-Inf. 1-90
  - 1976, 465
    S IV-Inf. 1-81
  - Juni 1976 - December 1977, 466
    S IV-Inf. 1-118
  - December 1977 - December 1978, 467
    S IV-Inf. 1-98
  - December 1980 - December 1981, 468
    S IV-Inf. 1-123
  - December 1981 - December 1983, 469
    S IV-Inf. 1-278
- Bestuur Sector IV: Notulen, 1971 - 1972; 470-471; 2 banden
  Agenda's, uitwerkingsaantekeningen.
  - 1971, 470
    S IV Not.1-52
    Bevat inhoudsopgave: S IV Not.blz. 1-52,S IV Inf. blz. 1-305,
    S IV Doc blz. 1-93.
  - 1972, 471
    S IV Not.1-16
- Bestuur Sector V: Documentatie, 1971 - 1972; 472-473; 2 banden
  - 1971, 472
    S V-Doc 1-85
    Bevat inhoudsopgave: S V-Doc 1-85 (1971), S V-Inf 2-49,
    S V-Not 2-32
  - 1972, 473
    S V-Doc 1-237
    Bevat inhoudsopgave: S V-Doc blz. 1-237,S V-Not.blz. 1-76,
    S V-Inf. blz. 1-49
- Bestuur Sector V: Informatie, 1971 - 1983; 474-486; 13 banden
  Brieven, concepten, verslagen van vergaderingen.
  Hierbij is een lacune: januari-november 1974 ontbreekt
  - 1971, 474
    S V-Inf. 1-49
    Bevat inhoudsopgave op onderwerp.
  - 1972, 475
    S V-Inf. 1-240
  - 1972, 476
    S V-Inf. 241-489
  - 1973, 477
    S V-Inf. 1-283
  - 1973, 478
    S V-Inf. 284-458
  - December 1974 - November 1975, 479
    S V-Inf. 1-112
  - 1976, 480
    S V-Inf. 1-157
  - December 1976 - December 1977, 481
    S V-Inf. 1-228
  - 1978, 482
    S V-Inf. 1-229
  - 1979, 483
    S V-Inf. 1-213
  - 1980, 484
    S V-Inf. 1-232
  - 1981, 485
    S V-Inf. 1-160
  - Januari 1982 - December 1983, 486
- Bestuur Sector V: Notulen, 1971 - 1973; 487-489; 3 banden
  Agenda's, notulen, verslag van besprekingen.
  - 1971, 487
    S V-Not.1-17
  - 1972, 488
    S V-Not.1-96
  - 1973, 489
    S V-Not.1-40
- Bestuur Sector VI: Documentatie, 1971 - 1983; 490-493; 4 banden
  Brieven, notulen, concepten.
  - 1971, 490
    S VI-Doc 1-129
  - 1972, 491
    S VI-Doc 1-63
  - Januari 1979 - December 1980, 492
    S VI-Doc 1-198
  - Februari 1981-Juli 1983, 493
    S VI-Doc 1-91 (1981/82)
    S VI-Doc 1-26 (1983)
- Bestuur Sector VI: Informatie, 1971 - September 1983; 494-496; 3 banden
  - 1971, 494
    S VI-Inf. 1-55
  - 1972, 495
    S VI-Inf. 1-186
  - April 1979 - September 1983, 496
    S VI-Inf. 1-92
- Bestuur Sector VI: Notulen, 1971 - Oktober 1983; 497-499; 3 banden
  Agenda's, notities, notulen.
  - 1971, 497
    S VI-Not. 1-13
  - 1972, 498
    S VI-Not. 14-37
  - Februari 1979 - Oktober 1983, 499
    S VI-Not. 1-37 (1979)
    S VI-Not. 1-28 (1980)
    S VI-Not. 1-24 (1981/82)
    S VI-Not. 1-27 (1983)
- Bestuur Sector VII: Documentatie, 1971; 500; 1 band
  Brieven, notities. Bevat het rapport van de Commissie-Van Soest: Zelfstandige, loontrekker en fiscus.
  Genummerd: S VII-Doc. 1-30
- Bestuur Sector VII: Informatie, 1971; 501; 1 band
  Brieven, notities.
  Genummerd: S VII-Inf. 1-50
- Bestuur Sector VII: Notulen, 1971; 502; 1 band
  Genummerd: S VII-Not. 1-12
- Bestuur Sector A: Documentatie, 1984 - 1987; 503-506; 4 banden
  - 1984, 503
    SA Doc 1-252
  - 1985, 504
    SA Doc 1-255
  - 1986, 505
    SA Doc 1-164a
  - 1987, 506
    SA Doc 1-168
- Bestuur Sector A: Informatie, December 1983 - 1988; 507-514; 8 banden
  Bevat: aanmeldingen in het accountantsregister.
  - December 1983 - Juni 1984, 507
    SA Inf. 1-211
  - Juni 1984 - December 1984, 508
    SA Inf. 212-484
  - December 1984 - Juni 1985, 509
    SA Inf. 1-260
  - Juni 1985, 510
    SA Inf. 261-263
  - 1985, 511
    SA Inf. 264-496
  - 1985-1986, 512
    SA Inf. 1-480
  - 1986-1987, 513
    SA Inf. 1-284
  - 1987-1988, 514
    SA Inf. 3-268
    Hierbij ontbreken de nrs 1-2.
- Bestuur Sector A: Notulen, 1984 - 1987; 515-516; 2 banden
  - 1984-1985, 515
    SA Not.1-91
  - 1986-1987, 516
    SA Not.1-62
- Bestuur Sector B: Documentatie, December 1983 - December 1985; 517-523; 7 banden
  Agenda's, notulen en brieven.
  - December 1983 - Mei 1984, 517
    SB Doc 1-444
  - Juni 1984 - December 1984, 518
    SB Doc 445-887
  - December 1984 - Mei 1985, 519
    SB Doc 1-399
  - Juni 1985- December 1985, 520
    SB Doc 400-764
  - December 1985- Mei 1986, 521
    SB Doc 1-301
  - Mei 1986-December 1986, 522
    SB Doc 302-639
  - December 1986 - December 1987, 523
    SB Doc 1-515
- Bestuur Sector B: Informatie, 1984 - 1987; 524-530; 7 banden
  Concepten, brieven en nota's.
  - 1984-I SB Inf. 1-448 Bevat: informatie betreffende het NIVRA-geschrift "Documentatie van automatiseringsprojecten" en het studierapport "Informatiebehoeften en informatiesystemen"., 524
  - 1984-II SB Inf. 450-805 Bevat: informatie betreffende "De accountant en commissaris: nazien en toezien"., 525
  - 1985-I SB Inf. 1-335, 526
  - 1985-II SB Inf. 336-611, 527
  - 1986, 528
    SB Inf. 1-297A
  - 1987-I SB Inf. 1-197 Bevat: Informatie betreft het concept studierapport "Kantoorautomatisering"., 529
  - 1987-II SB Inf. 198-900, 530
- Bestuur Sector B: Notulen, December 1983 - November 1988; 531; 1 band
  Genummerd: SB Not. 1-41 (December 1983-December 1984)
  SB Not. 1-48 (December 1984-December 1985)
  SB Not. 4-49 (Januari 1986-December 1986)
  SB Not. 4-51 (Januari 1987-December 1987)
  SB Not. 1-35 (December 1987-November 1988)
- Bestuur Sector C: Documentatie, December 1983 - December 1988; 532-536; 5 banden
  Notulen, agenda's, nota's.
  . Hierbij is een lacune, de jaren 1973-1978 ontbreken.
  - December 1983 - December 1984, 532
    SC Doc. 1-154
  - December 1984 - November 1985, 533
    SC Doc. 1-391
  - December 1985 - December 1986, 534
    SC Doc. 1-280
  - December 1986 - December 1987, 535
    SC Doc. 1-210
  - December 1987 - December 1988, 536
    SC Doc. 1-395
- Bestuur Sector C: Informatie, December 1983 - December 1988; 537-540; 4 banden
  Brieven, notitie's, nota's.
  - December 1983 - December 1984, 537
    SC Inf. 1-199
  - December 1984 - December 1985, 538
    SC Inf. 1-400
  - Februari 1986 - December 1986, 539
    SC Inf. 1-420
  - December 1986 - December 1988, 540
    SC Inf. 1-183
- Bestuur Sector C: Notulen, Februari 1984 - December 1988; 541-542; 2 banden
  - Februari 1984 - December 1986, 541
    SC Not.1-58
  - Januari 1987 - December 1988, 542
    SC Not.1-73
- Stafbesprekingen, 1968 - 1973; 543-544; 2 banden
  - 1968-1971, 543
    ST 1-258
  - 1971-1973, 544
    ST 254-306
- Studiegroep werkterein interne accountants, Juni 1973 - Mei 1975; 545-546; 2 banden
  Stukken betreffende de positie van interne accountants.
  - Juni 1973 - Mei 1975, 545
    SWIA 1-272
    Bevat: inhoudsopgave.
  - Mei 1975- September 1977, 546
    SWIA 273-470
    Lacune: doornummering 460-461 ontbreekt.
- Uitwerkingsstaat van het Algemeen en Dagelijks Bestuur, 1969-1971; 547-549; 3 banden
  - 1969, 547
    US 1-76
  - 1970, 548
    US 1-162
  - 1971, 549
    US 1-122
- Voortgezette Educatie Registeraccountants, December 1974 - December 1986; 550-554; 5 banden
  - December 1974 - December 1977, 550
    VERA-Not. 1-276
    Bevat: inhoudsopgave van vergaderdata.
  - Januari 1978 - December 1979, 551
    VERA-Not. 277-538
  - Januari 1980 - December 1980, 552
    VERA-Not. 539-672
  - Januari 1981 - Augustus 1984, 553
    VERA-Not. 673-1051
  - Oktober 1984 - December 1986, 554
    VERA-Not. 1052-1326
- Voorlopige Instituutsraad, Juni 1982 - Mei 1985; 555; 1 band
  Brieven, concepten, notulen met advies van de VIR t.b.v.
  ledenvergadering gericht op beleidsaangelegenheden.
  Genummerd: VIR 1-206
- Voorwaarden Inzake Verantwoordelijkheid Accountantsexamen, 1984; 556; 1 band
  Brieven en conceptteksten betreffende de accountantsopleiding.
  Genummerd: VIVA 1-13
- Werkgroep Dynamische Functieanalyse, Mei 1976 - November 1981; 557-559; 3 banden
  Notities, notulen, conceptteksten.
  - Mei 1976 - December 1977, 557
    WDF 1-445
    Bevat inhoudsopgave.
  - Januari 1978 - Januari 1980, 558
    WDF 446-802
    Bevat: na doornummering 802 ongenummerde stukken.
  - Januari 1980 - November 1981, 559
    Deze bundel is niet doorgenummerd.
- Werkgroep Herziening Beroepsregels Interne Accoutants, December 1978 - November 1979; 560; 1 band
  Brieven, concepten en nota's betreffende de positie van interne accountants.
  Genummerd: WHB-IA 1-235
- Werkgroep Herziening Verklaringenstelsel, Maart 1983 - November 1987; 561-562; 2 banden
  Brieven, notities, concepttekst.
  - Maart 1983 - December 1986, 561
    WHV 1-118
  - Januari 1987 - November 1987, 562
    WHV 119-264
- Werkgroep Inventarisatie Regelen Beroepsuitoefening Registeraccountants (RBR), 1968 - 1969; 563-564; 2 banden
  Brieven, notitie's, concepten.
  - 1968-1969, 563
    WIR 1-237
  - 1969, 564
    WIR
    deze bundel is niet doorgenummerd.
- Werkgroep Inventarisatie wijziging Regelen Beroepsuitoefening Registeraccountants, 1969; 565; 1 band
  Rapport van de werkgroep WIR.
  Genummerd: WIR INV/R 1-68
- Wetsontwerp Nadere Regelen betreffende het Accountantswezen, 1967 - 1972; 566-570; 5 banden
  Afschriften, nota's, concepten.
  - 1967-1968, 566
    WRO 1-244
  - 1968-1969, 567
    WRO 245-480
  - 1969, 568
    WRO 481-696
  - 1969-1971, 569
    WRO 697-946
  - 1971-1972, 570
    WRO 947 - 1166
- Examenbureau, 1974-1975; 571; 1 band
  Bevat: EB 1-132
  zie ook EB nummers 285-300.
- Wergroep NIVRA-Structuur Vervolg, December 1983 - April 1984; 572; 1 band
  Concept-stukken van het NIVRA-bestuur.
  Genummerd: NSV 1-18
- Bibliotheekcommissie, 1973-1991; 573-577; 5 banden
  Notities en concepten.
  - 1973-1975, 573
    BiCo 1243-1388
  - 1975-1977, 574
    BiCo 1389-1585
  - 1978-1979, 575
    BiCo 1586-1760
  - 1980-1981, 576
    BiCo 1761-2011
  - 1982-1991, 577
    BiCo 2012-224
- Bibliotheekcommissie: Notulen, 1975-1993; 578-579; 2 banden
  Notulen van vergaderingen.
  - 1975-1981, 578
    BiCo-Not 1-80
  - 1982-1993, 579
    BiCo-Not 81-175
- Commissie Beroepspensioenverzekering B.P.V., 1968-1969; 580-581; 2 banden
  Diverse stukken betreffende de pensioenvoorziening voor registeraccountants
  - 1968-1969, 580
    BPV 1-214
  - 1969, 581
    BPV 215-292
- Commissie Beroepsvoorlichting, 1972 - 1989; 582-590; 9 banden
  Verslagen van voorlichtingsbijeenkomsten, brieven en notities.
  - 1972-1973, 582
    BV 1-201
  - 1973-1975, 583
    BV 202-541
  - 1976-1977, 584
    BV 542-685
  - 1977, 585
    BV 686-804
  - Januari 1978 - November 1979, 586
    BV 805-956
  - Januari 1980 - December 1981, 587
    BV 957-1147
  - Januari 1982 - December 1984, 588
    BV 1148-1314
  - Januari 1985 - December 1985, 589
    BV 1315-1451
  - Januari 1986 - December 1987, 590
    BV 1452-1657
- Commissie Beroepsethiek artikel 6, 1986-1987; 591; 1 band
  Stukken betreffende artikel 6 GBR.
  Genummerd: CBE Art 6 1-28
- Commissie Elmendorf, 1967-1970; 592-594; 3 banden
  Diverse stukken m.b.t. ondernemingsrecht, jaarrekeningen van ondernemingen; hierbij ook Duitstalige bijdragen.
  - 1967, 592
    CoElm 417-533
    Hierbij een lacune: nrs 1-416 ontbreken
  - 1967-1968, 593
    CoElm 611-875
  - 1968-1970, 594
    CoElm 876-1183
- Dagelijks Bestuur Nivra Onderwijs: Informatie, 1980-1986; 595-603; 9 banden
  Brieven van het onderwijsbureau, verslagen van docentenvergaderingen, verslagen van werkgroepen, rapportage tentamenresultaten.
  - 1980, 595
    DBON-Inf 1-163
  - 1980-1981, 596
    DBON-Inf 1-251
  - 1981-1982, 597
    DBON-Inf 1-355
  - 1982-1983, 598
    DBON-Inf 1-366
  - 1983-1984, 599
    DBON-Inf 1-221
  - 1984-1985, 600
    DBON-Inf 1-304
  - 1985-1986, 601
    DBON-Inf 1-397
  - 1986-1987, 602
  - 1987-1988, 603
- Doelstelling en Inhoud van de Opleiding, 1980-1982; 604-605; 2 banden
  Diverse stukken m.b.t. het onderwijsbeleid van het Nivra in de toekomst.
  - Mei 1980 - Juni 1981, 604
    Dio 1-211
    Bevat: Hoofdlijnen van het discussierapport Dio, hierbij is een lacune, Dio 25-30 ontbreekt.
  - Juli 1981 - Februari 1982, 605
    Dio 1-250
    Bevat: Vas-Visie '90.
- Instituutsraad, 1985-1993; 606-607; 2 banden
  Notulen, beleidsnota's en brieven.
  - 1985-1992, 606
    IR 1-130
  - 1993, 607
    IR 131-138
- Studiegroep werkterrein interne accountants., 1978; 608; 1 band
  Commentaren en brieven betreffende discussierapoort 7 en 8.
  Genummerd: S-II SWIA
- Jaarverslag Nederlands Instituut van Registeraccountants, 1967-1987; 609-627
  Stukken betreffende gepubliseerde jaarverslagen.
  Hierbij is een lacune, 1970-71 ontbreekt.
  - Jaarverslag 1967-68, 609
  - Jaarverslag 1968-69, 610
  - Jaarverslag 1969-70, 611
  - Jaarverslag 1971-72, 612
  - Jaarverslag 1972-73, 613
  - Jaarverslag 1973-74, 614
  - Jaarverslag 1974-75, 615
  - Jaarverslag 1975-76, 616
  - Jaarverslag 1976-77, 617
  - Jaarverslag 1977-78, 618
  - Jaarverslag 1978-79, 619
  - Jaarverslag 1979-80, 620
  - Jaarverslag 1980-81, 621
  - Jaarverslag 1981-82, 622
  - Jaarverslag 1982-83, 623
  - Jaarverslag 1983-84, 624
  - Jaarverslag 1984-85, 625
  - Jaarverslag 1985-86, 626
  - Jaarverslag 1986-87, 627
- Jaarverslag Nivra opleiding en examen, 1980-1987; 628-632
  Hierbij is een lacune, 1985-86 ontbreekt.
  Genummerd
  - Jaarverslag 1981-82, 628
  - Jaarverslag 1982-83, 629
  - Jaarverslag 1983-84, 630
  - Jaarverslag 1984-85, 631
  - Jaarverslag 1986-87, 632